# 关于集中采购调拨的现金流量表问题，请教各种大神

提问人：丫头小白兔 时间：2016-08-26 17:48:54
集团采用资金归集，集团集中采购商品再调拨到各子公司的业务模式，做现金流量表的时候按资金性质就出现了只有销售收到现金没有购买支付现金的情况。是应该用采购成本的金额作为购买支付的现金吗？这样会影响最后合并吗？

回答人：chenyiwei
“现金流量表的时候按资金性质就出现了只有销售收到现金没有购买支付现金的情况”这个结果应该是符合你说的实际情况的，因此不建议进行人为调节以匹配该逻辑关系。